臺灣彰化地方法院刑事判決　　　　　　　　　　　　　九十三年度易字第七六號
　　公　訴　人　臺灣彰化地方法院檢察署檢察官
　　被　　　告　甲○○
右列被告因竊盜案件，經檢察官提起公訴（九十三年度偵字第四二一六號），及移
併辦（九十三年度偵字第五二一七號），本院判決如左：
    主      文
甲○○連續攜帶兇器竊盜，累犯，處有期徒刑捌月。扣案之鐵剪壹支沒收。
    事      實
一、甲○○於民國八十八年間因犯竊盜案件，經本院判處有期徒刑十月確定，入獄服
    刑後，已於九十年四月十一日縮短刑期而執行完畢。惟其仍不知悔改，又意圖為
    自己不法之所有，且基於概括之犯意，先於九十三年五月三十一日二十時四十分
    許，攜帶其所有客觀上具有危險性、可供為兇器使用之鐵剪一支，至彰化縣線西
    鄉○○段第一一四九地號土地農田旁，將戊○○所有架設於電線桿上水管內之電
    線剪斷一截（長約四公尺），並攜離現場，欲供已使用。嗣於同日二十一時許，
    甲○○行經同鄉○○路八五三巷三二號前時為警查獲，並起出甫遭剪斷之電線一
    截，及前述供甲○○竊盜所使用之鐵剪一支。甲○○復承繼前述竊盜犯意，於九
    十三年七月七日十五時許，至乙○○位於彰化縣和美鎮○○路○段三四六巷九○
    號之鐵皮屋外，徒手扯斷連接於鐵皮屋外之電纜線，並帶離現場，返家後再以美
    工刀取出電纜線內之銅線，復以新台幣三百五十元之價格將銅線販售予不詳姓名
    之人，所得則供已花用。嗣警方持搜索票前往甲○○之住處（彰化縣和美鎮○○
    里○○路三五一號）進行搜索，當場查獲電纜線遭破壞後所剩下之塑膠外皮五公
    尺，及美工刀一支等物。
二、案經彰化縣警察局和美分局報請台灣彰化地方法院檢察署檢察官偵查起訴及移送
    併辦。
    理      由
一、訊據被告甲○○固坦承於前述時、地至被害人戊○○之農田附近，及至被害人乙○○之鐵皮屋附近拿取電線等情不諱，惟矢口否認有竊盜之犯意，辯稱：伊於九
    十三年五月三十一日晚間截取電線前，剛好遇到警友會小隊長即證人丁○○，伊
    有先問過證人丁○○可否截取電線回去接冷氣機，而證人丁○○表示可以，伊才
    拿取等語，另一次是在被害人乙○○之鐵皮屋外，看見電纜線懸掛在竹製鷹架上
    未接電源，以為是沒有人要的，才徒手扯下帶走云云。經查：
（一）被告未經被害人戊○○許可而拿取電線桿上水管內之電線等情，除據被告自承
      在卷外，並經被害人戊○○於警詢時證述屬實，又查獲之電線業經被害人戊○○領回，有贓物認領保管單在卷可稽，另有鐵剪一支扣案可佐。被告雖辯稱剪
      取電線前有先詢問證人丁○○之意見，惟證人丁○○於本院審理時具結證稱：
      「那天晚上，我看到被告在我的魚池斜對面的電線桿旁開車繞三圈，又下車走
      了很遠，後來發現人不見了，我覺得很可疑，所以我就騎摩托車過去找他，我
      用手電筒照，他的電線已經剪好放在旁邊，我問他要做什麼，他說他要拿回家
      裝冷氣，但是那個電線又不是我的，我怎麼可能同意他剪電線，我也不認識被
      告。我看到他的時候他已經剪好電線放在旁邊」等語。衡諸證人丁○○與被告
      既不相識且無嫌怨，應認其證言堪以採信。由上述證詞可知證人丁○○係發現
      被告行跡可疑，方前往探查，且其看見被告時，上述電線已經被剪斷而放在旁
      邊，被告並未事先徵詢證人丁○○之意見。是以被告辯稱有先詢問證人丁○○
      云云，顯係事後卸責之詞，不足採信。又被告雖請求再行傳訊被害人戊○○，
      以證明該電線確係被害人戊○○不要的東西云云，惟查證人戊○○於警詢中證
      稱該電線我還要使用等語，且該電線係裝設位於電線桿上之水管內，客觀上應
      有特定用途，而非他人隨手棄置之物品，被告所辯顯無足可採，應認其主觀上
      確具有意圖為自己不法所有之竊盜犯意無訛。是以本院認無再行傳訊被害人戊○○之必要，附此敘明。
（二）被告未經被害人乙○○之許可而拿取鐵皮屋外之電線等情，除據被告自承在卷
      外，並經證人乙○○於本院審理時結證屬實，而查扣之電纜線（其內銅線已被
      抽出，剩下塑膠外皮）亦經被害人乙○○領回，此有贓物認領保管單一紙在卷
      可稽。被告雖辯稱該電纜線係懸掛在竹製鷹架上而未接電源，看起來像是沒人
      要的云云，惟查證人乙○○證稱其查證後發現鐵皮屋外屋頂上之電線被截斷等
      語，可證明該電纜線應係連接於屋頂，並非懸空掛在鷹架上狀似廢棄之物，被
      告辯稱看似廢棄電纜云云，顯係卸責之詞，不足採信，應認其主觀上確具有意
      圖為自己不法所有之竊盜犯意無訛。至檢察官於併辦意旨書雖記載被告係攜帶
      美工刀剪斷電線等情，惟查被告到案後始終供稱伊是徒手取下電線，返家後才
      使用美工刀取出電纜線內之銅絲等語，而警方查扣之美工刀確係在被告家中起
      出，故無任何積極證據足以證明被告係以美工刀竊取電纜線，爰從輕認定被告
      此部分之犯罪方式係徒手竊盜，亦併予敘明。
（三）綜上，本件事證明確，被告犯行堪以認定。
二、查扣案之鐵剪一支，足以破壞、剪斷電線桿上水管內之電線，客觀上顯具有危險
    性而可作為兇器使用，是核被告攜帶該鐵剪而竊取被害人戊○○之電線之所為，
    係犯刑法第三百二十一條第一項第三款之攜帶兇器竊盜罪。又被告徒手竊取被害
    人乙○○屋外電纜線之所為，係犯刑法第三百二十條第一項之普通竊盜罪。被告
    前後二次竊盜犯行，時間緊接，犯罪基本構成要件相同，顯係基於概括之犯意反
    覆為之，為連續犯，應以情節較重一罪即攜帶兇器竊盜罪論處，並依法加重其刑
    。至起訴書雖僅記載被告竊盜被害人戊○○之電線部分，而未論及被告竊盜被害
    人乙○○之電纜線部分，惟此二部分之犯行，既有前述連續犯之裁判上一罪關係
    ，基於審判不可分原則，本院自應全部審理。另查被告於八十八年間因犯竊盜案
    件，經本院判處有期徒刑十月確定，入獄服刑後，已於九十年四月十一日縮短刑
    期而執行完畢等情，有台灣高等法院被告全國前案紀錄表，及台灣彰化地方法院
    法務部在監在押資料表在卷可稽，其於有期徒刑執行完畢五年內，再犯本件有期
    徒刑以上之罪，為累犯，應依法遞加重其刑。爰審酌被告已有竊盜之前案紀錄，
    素行非佳，本件竊盜所得之電線四公尺及電纜線五公尺，財產價值雖微，惟被害
    人戊○○、乙○○之用電設備因此無法正常運作，亦造成不便及損害，兼衡被告
    矢口否認犯行，態度不佳等一切情狀，量處如主文所示之刑，以示懲戒。
三、扣案之鐵剪一支，係被告所有而供其剪斷電線之物，業據被告供述在卷，為其犯
    罪使用之物，爰依法宣告沒收。至扣案之美工刀一支，係被告竊得電纜線返家後
    剝取銅絲所使之物，業據其陳明在卷，並無證據足以證明該美工刀係被告竊盜犯
    罪所使用之物，爰不予宣告沒收。
據上論斷，應依刑事訴訟法第二百九十九條第一項前段，刑法第五十六條、第三百二
十一條第一項第三款、第四十七條、第三十八條第一項第二款，判決如主文。
本案經檢察官丙○○到庭執行職務。
中      華      民      國      九十三      年    十二    月    二十一  日
                                臺灣彰化地方法院刑事第三庭
                                    法      官   余  仕  明
                                    法      官   簡  婉  倫
                                    法      官   黃  玉  齡
右正本證明與原本無異。
如不服本判決，應於判決送達後十日內，向本院提出上訴狀（須附繕本），上訴於台
灣高等法院台中分院。
告訴人或被害人對於判決如有不服具備理由請求檢察官上訴者，其上訴期間之計算係
以檢察官收受判決正本之日為準。
附錄本案論罪科刑法條全文：
                                    法院書記官   林  怡  吟
中      華      民      國      九十三      年    十二    月    二十一  日
中華民國刑法第三百二十條第一項
    意圖為自己或第三人不法之所有，而竊取他人之動產者，為竊盜罪，處五年以下
    有期徒刑、拘役或五百元以下罰金。
中華民國刑法第三百二十一條第一項
    犯竊盜罪而有左列情形之一者，處六月以上、五年以下有期徒刑：
      一  於夜間侵入住宅或有人居住之建築物、船艦或隱匿其內而犯之者。
      二  毀越門扇、牆垣或其他安全設備而犯之者。
      三  攜帶兇器而犯之者。
      四  結夥三人以上而犯之者。
      五  乘火災、水災或其他災害之際而犯之者。
      六  在車站或埠頭而犯之者。
    前項之未遂犯罰之。
